【裁判字號】    99,訴,806
【裁判日期】    990730
【裁判案由】    毒品危害防制條例
【裁判全文】
臺灣板橋地方法院刑事判決               99年度訴字第806號
公  訴  人  臺灣板橋地方法院檢察署檢察官
被      告  甲○○
上列被告因違反毒品危害防制條例案件，經檢察官提起公訴（99
年度毒偵字第763 號），因被告於本院準備程序中就被訴事實為
有罪之陳述，本院告知被告簡式審判程序之旨，並聽取當事人之
意見後，合議庭裁定改由受命法官獨任依簡式審判程序進行，判
決如下：
    主  文
甯貴芬施用第一級毒品，累犯，處有期徒刑玖月；扣案之第一級
毒品海洛因壹包（驗餘淨重零點貳公克）沒收銷燬，包裹上開海
洛因之外包裝袋壹個沒收之。又施用第二級毒品，累犯，處有期
徒刑伍月。應執行有期徒刑壹年；扣案之第一級毒品海洛因壹包
（驗餘淨重零點貳公克）沒收銷燬，包裹上開海洛因之外包裝袋
壹個沒收之。
    事  實
一、甯貴芬前因施用毒品案件，經臺灣桃園地方法院以96年度毒
    聲字第1080號裁定送觀察、勒戒後，因認有繼續施用毒品之
    傾向，復經該院以97年度毒聲字第497 號裁定令入戒治處所
    施以強制戒治，於民國98年3 月20日停止戒治釋放出所，並
    經臺灣桃園地方法院檢察署檢察官以98年度戒毒偵字第95號
    為不起訴處分確定；另因持有毒品案件，經臺灣桃園地方法
    院以95年度壢簡字第2325號判決判處有期徒刑3 月確定，嗣
    經該院以96年度聲減字第8106號裁定減刑為有期徒刑1 月15
    日，嗣於97年5 月6 日易科罰金執行完畢。詎仍不知悔改，
    明知海洛因及甲基安非他命係毒品危害防制條例第2 條第2
    項第1 款、第2 款所明定之第一、二級毒品，不得持有及施
    用，竟於上開強制戒治執行完畢釋放後5 年內，仍基於施用
    第一級毒品海洛因之犯意，於99年1 月7 日或8 日某時許，
    在停放於桃園縣中壢市○○○路○ 段525 號健保局旁之某自
    用小客車內，以將海洛因摻水置入針筒內注射之方式，施用
    海洛因1 次；另基於施用第二級毒品甲基安非他命之犯意，
    於同日施用海洛因後，在上開自用小客車內，以將甲基安非
    他命置於玻璃吸食器內燒烤吸取其煙霧之方式，施用甲基安
    非他命1 次。嗣於99年1 月9 日晚上10時許，在臺北縣土城
    市○○路163 號10樓為警搜索查獲，並扣得海洛因1 包（驗
    餘淨重0.2 公克），經其同意採集尿液送驗，檢驗結果呈嗎
    啡及甲基安非他命陽性反應，始查悉上情。
二、案經臺北縣政府警察局土城分局報告臺灣板橋地方法院檢察
    署檢察官偵查起訴。
    理  由
一、按本件被告甯貴芬所犯係死刑、無期徒刑、最輕本刑為3 年
    以上有期徒刑以外之罪，其於準備程序就前揭被訴事實為有
    罪之陳述，經受命法官告知簡式審判程序之旨，並聽取其與
    公訴人之意見後，本院認無不得或不宜改依簡式審判程序進
    行之處，爰依刑事訴訟法第273 條之1 第1 項、第284 條之
    1 之規定，裁定本件由受命法官獨任進行簡式審判程序，合
    先敘明。
二、上揭事實，業據被告於本院審理中坦承不諱，且其於99年1
    月9 日所採驗之尿液，經送往臺灣檢驗科技股份有限公司以
    GC/MS方法（氣相層析/質譜儀法）檢驗，結果均確呈第一級
    毒品海洛因代謝後嗎啡及第二級毒品甲基安非他命之陽性反
    應，此有卷附該公司99年2 月4 日報告編號UL/2010/10727
    號濫用藥物檢驗報告、臺北縣政府警察局土城分局偵辦毒品
    案尿液編號及姓名對照表各1 紙在卷可稽（見99年度毒偵字
    第763 號第34、38頁），另扣案之白色粉末1 包（驗餘淨重
    0.2 公克），經送往交通部民用航空局航空醫務中心鑑定，
    檢出含有第一級毒品海洛因成分，有該中心於99年1 月25日
    出具之航藥鑑字第0990335 號毒品鑑定書1 紙在卷可憑（見
    99年度毒偵字第763 號卷第36頁），足認被告自白與事實相
    符，洵堪採為論罪科刑之依據。又被告前因施用毒品案件，
    經臺灣桃園地方法院以96年度毒聲字第1080號裁定送觀察、
    勒戒後，因認有繼續施用毒品之傾向，復經該院以97年度毒
    聲字第497 號裁定令入戒治處所施以強制戒治，於98年3 月
    20日停止戒治釋放出所，並經臺灣桃園地方法院檢察署檢察
    官以98年度戒毒偵字第95號為不起訴處分確定等情，有臺灣
    高等法院被告前案紀錄表1 份附卷可稽，足徵被告於強制戒
    治執行完畢釋放後，5 年內再為本件施用毒品犯行，自應依
    法論罪科刑。是以本件事證明確，被告犯行堪以認定。
三、查海洛因及甲基安非他命分屬毒品危害防制條例第2 條第2
    項第1 款所規定之第一級毒品及同條項第2 款所規定之第二
    級毒品，核被告所為，係犯毒品危害防制條例第10條第1 項
    施用第一級毒品罪及同條第2 項施用第二級毒品罪。被告持
    有第一、二級毒品，復分別進而施用，其持有毒品之低度行
    為，應分別為施用第一、二級毒品之高度行為所吸收，均不
    另論罪。被告所犯上開2 罪，犯意各別，行為互殊，應予分
    論併罰。又被告有事實欄所列前揭犯罪前科紀錄，有臺灣高
    等法院被告前案紀錄表可稽，其受有期徒刑之執行完畢，5
    年以內故意再犯本件有期徒刑以上之罪，均應依刑法第47條
    第1 項之規定，論以累犯，並加重其刑。爰審酌被告明知施
    用毒品為法所禁止之行為，竟仍不知戒除毒癮，再為本件施
    用第一級、第二級毒品之犯行，其犯罪動機、手段、目的均
    殊非可取，所為嚴重危害自己身心健康，並造成社會問題，
    惟念其犯後坦承犯行，態度尚佳等一切情狀，分別量處如主
    文所示之刑，並定其應執行之刑，以資懲儆。
四、扣案之白色粉末1 包（驗餘淨重0.2 公克），經鑑定結果確
    含第一級毒品海洛因成分，業如上述，應依毒品危害防制條
    例第18條第1 項前段規定沒收銷燬之，至鑑驗用罄部分，因
    已滅失，不再為沒收銷燬之諭知，併此敘明；另包裹上開海
    洛因之包裝袋1 個，係用於防止海洛因裸露、潮濕，便於攜
    帶施用，屬被告所有供其施用第一級毒品所用之物，業據被
    告供承在卷，爰依刑法第38條第1 項第2 款規定併予宣告沒
    收。
據上論斷，應依刑事訴訟法第273 條之1 第1 項、第299 條第1
項前段，毒品危害防制條例第10條第1 項、第2 項、第18條第1
項前段，刑法第11條、第47條第1 項、第51條第5 款、第38條第
1 項第2款，判決如主文。
本案經檢察官張慶林到庭執行職務。
中    華    民    國    99    年    7     月    30    日
                  刑事第十二庭  法  官  錢衍蓁
上列正本證明與原本無異。
如不服本判決，應於判決送達後10日內敘明上訴理由，向本院提
出上訴狀 (應附繕本) ，上訴於臺灣高等法院。其未敘述上訴理
由者，應於上訴期間屆滿後20日內向本院補提理由書「切勿逕送
上級法院」。
                             書記官  劉靜慧
中    華    民    國    99    年    7     月    30    日
附錄本案論罪科刑法條全文：
毒品危害防制條例第10條
施用第一級毒品者，處6月以上5年以下有期徒刑。
施用第二級毒品者，處3年以下有期徒刑。

司法院資訊處製作；財團法人民間司法改革基金會備份。
